【裁判字號】    90,易,536
【裁判日期】    900516
【裁判案由】    恐嚇取財等
【裁判全文】
臺灣桃園地方法院刑事判決                            九十年度易字第五三六號
    公  訴  人  臺灣桃園地方法院檢察署檢察官
    被      告  甲○○
右列被告因恐嚇取財等案件，經檢察官提起公訴（八十九年度偵字第一三七二三號）
，本院判決如左：
        主  文
甲○○共同意圖為自己不法之所有，以恐嚇使人將本人之物交付未遂，累犯，處有期
徒刑壹年。
        事  實
一、甲○○曾於民國八十六年間因違反電信法、槍砲彈藥刀械管制條例、麻醉藥品管
    理條例等案件，經臺灣苗栗地方法院於八十六年十月十五日判處有期徒刑十月確
    定，又於同年間因違反肅清煙毒條例，經臺灣苗栗地方法院於八十七年三月三日
    判處有期徒刑三年二月確定，該二案之罪刑接續執行，前案之罪刑已於八十七年
    九月卅日執行完畢，其甫於八十九年一月廿一日獲假釋出監，須至九十年七月七
    日始假釋期滿，現仍在假釋期間內，猶不知悔改，其明知三菱牌低電阻阻抗儀器
    一台來路不明，為曾喜塘（業經臺灣桃園地方法院檢察署檢察官以八十九年度偵
    字第一三六０八號案件起訴）於八十九年九月四日六時卅分許，侵入桃園縣龜山
    鄉（起訴書誤載桃園縣桃園市○○○○路一段五十四巷二弄九號長野興企業股份
    有限公司（下稱長野興公司）所竊得之贓物，竟於民國八十九年九月六日下午五
    時許，在桃園市火車站前，自曾喜塘處收受上開低電阻阻抗儀器。其又意圖為自
    己不法之所有，於八十九年九月九日下午一時卅八分許，長野興公司總經理乙○○以電話聯絡渠時，向乙○○恐嚇稱：正在跑路中，須交出新台幣（下同）十萬
    元，始願將上開儀器歸還，使乙○○心生畏懼，與甲○○約定於當晚七時許在桃
    園八德交流道附近交付贖款以取回上開儀器。甲○○即夥同與其具有共同意圖為
    自己不法之所有之犯意聯絡之丙○○（未到案，另結），由丙○○駕駛甲○○所
    有車號為Ｗ四－八五二三號之自用小客車前往前開約定地點，乙○○則駕駛其所
    有車號為ＭＫ－五八八七號之自用小客車，並會同警方人員駕駛車號為ＷＱ－三
    一二一號之偵防車前往前開約定地點守候，待甲○○、丙○○駕車到達，警方人
    員賴正東、吳建德乃趨前向其二人表明身分，甲○○、丙○○知悉後，乃另行起
    意，共同基於妨害公務之犯意聯絡，由丙○○駕車衝撞乙○○之ＭＫ－五八八七
    號之自用小客車、警方ＷＱ－三一二一號之偵防車，並經由北二高往桃園縣桃園
    市方向逃逸，逃至桃園市○○○路與國際路口時，又再度撞擊警方所駕駛之車號
    為ＡＶ－０三六八號之偵防車（甲○○、丙○○毀損上開車輛之犯行未據被害人
    合法告訴，其等之車輛毀損無法前行，始為當場警方逮捕（其等妨害公務犯行應
    由公訴人另行起訴），其等之恐嚇取財犯行因而未遂。
二、案經桃園縣警察局報請臺灣桃園地方法院檢察署檢察官偵查起訴。
        理  由
一、訊據被告甲○○固不否認有至八德交流道，並有衝撞被害人乙○○之自用小客車
    及警方偵防車，再往桃園市方向逃逸之事實，然矢口否認有何右開犯行，辯稱：
    是被害人自行打電話與伊聯絡，並跟伊說其已與曾喜塘聯絡好要用十萬元取回其
    之公司所失竊之低電阻阻抗儀器，並與伊約定至八德交流道附近交錢取物，後來
    在約定地點是因為警方所駕駛之車輛不是警車，伊以為係被害人叫兄弟前來，伊
    和丙○○才會開車衝撞逃逸云云。惟查：被害人乙○○於本院證稱「曾喜塘是在
    當天（八十九年九月五日）晚上交保後，我們二個離職的員工李明龍、陳召瑋（
    該二人在曾喜塘案中也是關係人）打電話給曾喜塘，後來再將電話轉交給我，曾
    喜塘告訴我說儀器已經不在他的手上，他已經把儀器轉交給甲○○，曾喜塘並有
    給我甲○○的電話號碼。」、「（問：你偵訊時說你打電話給甲○○要他把儀器
    交還給你，他說要給他跑路費，就要求十五萬元，約在北二高八德交流道，後來
    你與他商量後降為十萬元？）是，這是第二次，當天第一次是約在南崁交流道，
    當時警方也有到場，甲○○也有到，但是因警方沒有攔截成功，警方就叫我繼續
    與他聯絡，後來就改約在八德交流道。」、「我是從當天（本案案發日即八十九
    年九月九日）早上就有要與他（甲○○）聯絡，但是一直到下午一點多才聯絡上
    甲○○。我並有把與甲○○聯絡的內容錄音下來，到現在都還沒有消除掉。」，
    經本院當庭勘驗被害人乙○○存在行動電話（0000000000）之與被告
    之對話錄音內容顯示：被告甲○○向乙○○說其正在跑路要十萬元，但是乙○○
    的低抗阻儀器的生意值六百萬元，被告甲○○並向乙○○說「你不用擔心我這邊
    ，我反而要擔心你那邊，如果你報請政府處理，事情反而要延後才能解決」，被
  告甲○○又與乙○○約定「你下午四點以前過來」。可見，被告甲○○係主動向
    被害人乙○○恐嚇勒贖十萬元，用意至明，其辯稱是乙○○自己已與曾喜塘聯絡
    好要用十萬元取回其之公司所失竊之低電阻阻抗儀器云云，核係狡卸之詞。又證
    人即與被害人乙○○共至八德交流道之警方人員之一賴正東於本院證稱警方之偵
    防車與被害人之車各一輛，各堵在被告甲○○所乘自用小客車之後方與前方，是
    伊與吳建德、小隊長陳德勵共同駕一輛偵防車前往查察，伊和吳建德下車向被告
    甲○○、丙○○表明身分，當時該二被告有將車窗搖下來，被告是前後撞，將警
    方人員與被害人之車輛撞開後逃逸，警方在追之同時通知保安隊之警網，被告後
    來在桃園市○○○路、國際路口撞上警方同仁所駕另一輛ＡＶ－０三六八號自用
    小客車，其之證詞核與小隊長陳德勵於八十九年十月十七日在檢察官偵訊時之證
    詞相符。又被告甲○○於警訊時供稱伊於案發日下午二時許，與丙○○相約在頭
    份交流道旁之加油站一起北上桃園，伊有告知丙○○要將低抗阻儀器處理掉，同
    時就以伊之0000000000號及丙○○之0000000000號之行動
    電話與被害人乙○○連絡，伊有向丙○○說如果這筆交易成功，伊就可以處理伊
    個人債務，剩下的款項再平分，丙○○有向伊提起如何應付警方圍捕，經渠二人
    研究後，決定萬一遭到警方盤查時，絕對不可以停車受檢；而被告丙○○於警訊
    時則供稱案發日下午二時許，甲○○約伊在頭份交流道旁之加油站一起北上桃園
    ，上車後，甲○○就拿伊之0000000000號之行動電話或用甲○○自己
    之0000000000號之行動電話與被害人連絡，要被害人以十五萬元之代
    價贖回低抗阻儀器，當時伊才知道該部儀器是曾喜塘竊來給甲○○的，伊與甲○○約定事成後分紅，在八德交流道時，甲○○發現後面有警察之車輛圍上來，伊
    一時情急就衝撞前後二輛車逃逸，事先甲○○就告訴伊，如果遭警察圍捕，就一
    定要衝撞逃離；被告丙○○之警訊筆錄之製作員警賴正東於本院證稱前開筆錄係
    出自丙○○之自由意識下陳述，被告甲○○、丙○○之警訊錄音復經本院勘驗，
    確與筆錄記載相符，由該二被告之警訊筆錄亦可知渠二人明知低抗阻儀器係曾喜
    塘於另案所偷竊，竟仍先由甲○○加以收受，再向被害人取贖，甲○○收受贓物
    、再與丙○○共同恐嚇取財之犯行甚明，且渠二人事先即已研商於警方到場取締
    時採取衝撞逃離之方式，且亦果真在八德交流道附近，於警方表明身分後，採取
    衝撞被害人及警方偵防車之方式以逃離現場，渠二人之妨害公務犯意與行為亦屬
    明確（此應由公訴人嚴為偵辦）。此外，復有車損照片七幀、修復估價單三紙、
    警方自被告二人車內所查獲之被害人公司所有之低抗阻儀器一台之照片及贓物領
    據、被害人乙○○之行動電話通聯紀錄一份在卷可稽，被告甲○○、丙○○之犯
    行事證至明，應依法論科。
二、核被告甲○○所為，係犯刑法第三百四十九條第一項之收受贓物罪、第三百四十
    六條第三項、第一項之恐嚇取財未遂罪。被告所犯恐嚇取財未遂罪，與丙○○間
    ，具有共同之犯意聯絡、行為分擔，為共同正犯。被告甲○○所犯前開各罪間，
    有方法結果之牽連關係，為牽連犯，應依刑法第五十五條規定，從較重之恐嚇取
    財罪處斷。被告甲○○曾於八十六年間因違反電信法、槍砲彈藥刀械管制條例、
    麻醉藥品管理條例等案件，經臺灣苗栗地方法院於八十六年十月十五日判處有期
    徒刑十月確定，又於同年間因違反肅清煙毒條例，經臺灣苗栗地方法院於八十七
    年三月三日判處有期徒刑三年二月確定，該二案之罪刑接續執行，前案之罪刑已
於八十七年九月卅日執行完畢，此台灣高等法院被告全國前案紀錄表一紙在卷可
    稽，其於執行完畢後五年以內，再犯本案之罪，係屬累犯，應依刑法第四十七條
    之規定加重其刑。爰審酌被告甲○○之犯罪手段、所收受之贓物之屬性、恐嚇勒
    贖之金額、犯罪所生之危害、犯罪後之態度等一切情狀，量處如主文所示之刑。
據上論斷，應依刑事訴訟法第二百九十九條第一項前段，刑法第三百四十九條第一項
、第三百四十六條第三項、第一項、第五十五條、第四十七條，罰金罰鍰提高標準條
例第一條前段，判決如主文。
本案經檢察官鄭重文到庭執行職務
中      華      民      國      九十      年    五      月      十六    日
                                臺灣桃園地方法院刑事第一庭
                                      法  官    曾  雨  明
右正本證明與原本無異。
如不服本判決，應於判決送達後十日內向本院提出上訴狀( 應附繕本 )，上訴於
臺灣高等法院。
                                      書記官    戴  育  萍
中        華        民        國    九十   年     五    月      廿二    日
附論罪科刑依據之法條：
刑法第三百四十九條第一項
收受贓物者，處三年以下有期徒刑、拘役或五百元以下罰金。
刑法第三百四十六條第三項、第一項
意圖為自己或第三人不法之所有，以恐嚇使人將本人或第三人之物交付者，處六月以
上五年以下有期徒刑，得併科一千元以下罰金。
以前項方法得財產上不法之利益或使第三人得之者，亦同
前二項之未遂犯，罰之。


司法院資訊處製作；財團法人民間司法改革基金會備份。
